臺灣臺南地方法院交通事件裁定　　　　 96年度交聲字第864號
移送機關　　交通部公路總局嘉義區監理所臺南監理站
受處分人　　甲○○
上列受處分人因違反道路交通管理處罰條例案件，對於交通部公
路總局嘉義區監理所台南監理站民國96年9月11日所為之裁決處
分（處分案號：嘉監南字第裁74—S00000000號）聲明異議，本
院裁定如下：
    主  文
原處分撤銷。
    理  由
一、原處分意旨略以：異議人所有之車牌號碼0031-SV號自小客
    車於民國96年8月29日上午11時2分許在台南市○○路19號前
    因違規紅線停車，而遭台南市警察局交通隊逕行舉發，移送
    機關乃依道路交通管理處罰條例第56條第1項第1款規定，裁
    處異議人新台幣（下同）900元等語。
二、聲明異議意旨略以：異議人停車路段，原有停車格，後因交
    通局以「黑色油漆」塗抹不全，致該停車格白色劃線部分若
    有似無、黑裡透白，異議人因而誤認該編號049號停車格仍
    係處於可停車狀態，而為合法的停車位，則按交通局既欲塗
    去該停車格，自應採取足使駕駛人明白可認該處已不得停車
    方式為之，否則將使人民無所遵循，本件即因交通局未徹底
    塗去該白色停車格線，而生爭議，致異議人枉受突襲，實有
    不公，又縱認該停車格已劃有紅線，然該紅線不僅清晰度不
    佳，且在前後二車相夾下，亦使該紅色劃線部份更顯晦暗不
    明，加以異議人停車時間正值上午九時至十時，強光照射下
    ，異議人難以看清該處是否劃有紅線，要屬當然，因此，異
    議人確因交通局塗抹白色停車格線不全、繪製紅色禁止停車
    線亦有不清等情，始誤認該處仍係合法停車格，公路局未盡
    職責，逕予裁決，異議人實難甘服，為此，提出異議等語。
三、按行政行為之內容應明確，行政程序法第5條定有明文。其
    立法目的無非因行政行為之作用，在於使抽象之法律規定具
    體化，以適用於個別之事件。是設定義務之行政處分，其內
    容須明確，相對人始能正確履行其義務，於相對人不自動履
    行義務時，行政機關亦始得以行政執行之手段強制實現其內
    容，行政處分之不明確，如構成重大及明顯之瑕疵，行政處
    分亦因之而無效。
四、經查：移送機關指稱異議人所有之車牌號碼0031-SV號自小
    客車於96年8月29日上午11時2分許停放在台南市○○路19號
    前一節，為異議人所不爭執，自足信為真實。惟觀之移送機
    關所提出異議人所有上開車輛於上開時、地停放情形之照片
    ，該停車地點確實有劃著白色框線之停車格存在、且前後均
    有白色框線之停車格，並均有停放車輛之情形，縱異議人所
    停放車輛之停車格的白色框線痕跡較前後停車格之白色框線
    為淡，似有遭塗銷之情形，然主管機關既未全然將白色框線
    痕跡予以除去，尚留有肉眼足資辨識之殘跡存在，且前後均
    有合法之停車格存在，對一般人而言，即有誤會該停車格尚
    有效存在之可能，主管機關塗銷異議人停放車輛停車格之白
    色框線之行政行為既不明確，難期異議人得以知悉該處不得
    停放車輛。因此，依照前開說明，該禁止停車之行政處分因
    不明確，有構成重大及明顯之瑕疵，禁止停車之行政處分即
    因之而無效，故異議人陳稱係因主管機關塗銷停車格之行政
    行為不明確，才致其誤停放車輛一節，自屬有據。
五、綜上所述，異議人於上揭時、地將車輛停放在禁止臨時停車
    之處所，係因主管機關將原先得以停放車輛之停車格予以取
    消之行政行為不明確，有構成重大及明顯之瑕疵存在所致，
    異議人陳稱移送機關之裁決處分不當，請求撤銷，自屬有據
    。因此，本件異議為有理由，原處分機關上開罰鍰之行政裁
    罰，即有未洽，原處分應予撤銷，以資適法。
六、據上論斷，應依道路交通案件處理辦法第20條前段，裁定如
    主文。
中　　華　　民　　國　　96　　年　　10　　月　　3 　　日
                     交通法庭  法　官  陳淑勤
以上正本證明與原本無異。
如不服本裁定應於送達後5日內向本院提出抗告狀。
                                書記官  陳金堂
中　　華　　民　　國　　96　　年　　10　　月　　3 　　日
